臺灣高等法院刑事判決
108年度上易字第2173號
上  訴  人  臺灣臺北地方檢察署檢察官            
上  訴  人  
即  被  告  周建仲  
上列上訴人等因被告傷害等案件，不服臺灣臺北地方法院108年
度易字第192號，中華民國108年8月27日第一審判決（起訴案號
：臺灣臺北地方檢察署107年度偵字第22402、28018號），提起
上訴，本院判決如下：
    主  文
原判決撤銷。
周建仲犯傷害罪，累犯，處有期徒刑參月，如易科罰金，以新臺
幣壹仟元折算壹日；又犯毀損他人物品罪，累犯，處有期徒刑參
月，如易科罰金，以新臺幣壹仟元折算壹日。扣案之榔頭壹支沒
收；又犯強制罪，累犯，處有期徒刑參月，如易科罰金，以新臺
幣壹仟元折算壹日。應執行有期徒刑柒月，如易科罰金，以新臺
幣壹仟元折算壹日。
    事  實
一、周建仲與劉國龍前因訴訟而有糾紛，詎其竟分別為如下之犯
    行：
  ㈠周建仲因臺灣臺北地方檢察署（下稱臺北地檢署）107年度他
    字第6740號案件，於民國107年7月19日下午3 時許，前往臺
    北市○○區○○路000○0號臺北地檢署第三辦公室第8詢問室接受
    檢察事務官詢問，其於當日下午3時21分時許，因聽聞在庭
    之劉國龍之證述心生不滿，竟基於傷害犯意，以右手出拳毆
    打劉國龍之頭部，旋以腳踢倒地之劉國龍，使劉國龍受有雙
    前臂擦傷、左側小腿擦傷及左下頜角紅腫脹等傷害。
  ㈡周建仲復於107年9月3日晚間7時許，行經臺北市○○區○○路0段
    000巷00弄00號之○○咖啡館前，因見劉國龍所使用劉小龍所
    有車牌號碼00-0000號自小客車停放於該咖啡館前，竟基於
    毀損他人物品之犯意，持其所有之榔頭1支敲破上開車輛之
    車窗玻璃1片，嗣因不慎將榔頭掉入該車內，旋又進入上開
    咖啡館內持木椅接續砸破上開車輛之另3面車窗玻璃及前、
    後擋風玻璃，足生損害於劉小龍。嗣另基於強制犯意，進入
    上開咖啡館內，先以酒瓶丟擲劉國龍，並作勢欲毆打劉國龍
    ，旋向劉國龍恫稱：「今天不要想走，除非你死，不然就是
    我死，就算我被抓進去關出來也要你的命」等語，旋坐在上
    開咖啡館唯一出入大門旁之椅子上，以上開脅迫之方式，妨
    害劉國龍自由離去之權利。嗣經劉國龍報警後，警方約30分
    鐘後到場，劉國龍始得自由離開。
二、案經劉國龍、劉小龍訴由臺北市政府警察局松山分局報請臺
    北地檢署檢察官偵查起訴。
    理  由
壹、證據能力方面
一、按被告以外之人於審判外之言詞或書面陳述，除法律有規定
    者外，不得作為證據，刑事訴訟法第159條第1項固定有明文
    ；惟被告以外之人於審判外之陳述，雖不符同法第159條之1
    至第159條之4之規定，而經當事人於審判程序同意作為證據
    ，法院審酌該言詞陳述或書面陳述作成時之情況，認為適當
    者，亦得為證據，同法第159條之5第1項亦定有明文。經查
    ，本件判決所引用之被告以外之人於審判外之陳述，固均屬
    傳聞證據，惟上訴人即被告周建仲就前揭審判外陳述均表示
    同意具有證據能力（本院卷第81至82頁）；而公訴檢察官亦
    表示上開證據均有證據能力（同上卷頁）。本院審酌上開證
    據資料製作時之情況，尚查無違法不當及證明力明顯過低之
    瑕疵，亦認為以之作為證據應屬適當，爰逕依刑事訴訟法第
    159 條之5 第1 項規定，認前揭證據資料均例外有證據能力
    。
二、本判決所引用之其餘文書證據及證物，並無證據證明係公務
    員違背法定程序所取得，亦無顯有不可信之情況，且經本院
    於審理期日合法調查，該等證據自得作為本案裁判之資料。
貳、實體方面
一、認定犯罪事實所憑證據及理由
  ㈠傷害及毀損部分：
    上開傷害及毀損之犯罪事實，業據被告於原審及本院審理時
    均坦承不諱（原審卷第118、140頁、本院卷第80、81、112
    、113頁），核與證人即告訴人劉國龍於偵查中之證述及證
    人林順松於偵查及原審時所為證述大致相符（他字卷第5 頁
    、107年度偵字第22402號卷〈下稱第22402號卷〉第15至16、2
    1至22、95至97頁），並有國立臺灣大學醫學院附設醫院診
    斷證明書、扣案物及受損車輛照片、臺北地檢署檢察官勘驗
    筆錄暨截圖等件在卷為佐（他字卷第55、59至63頁、第2240
    2號卷第37至43頁）及上開榔頭1支扣案可稽。
  ㈡強制部分：
  ⒈告訴人劉國龍於警詢中證稱：我於107年9月3日晚間6時30分
    許駕車前往○○咖啡館找朋友聊天，約晚間6時56分許被告從
    店外看見我在店內，因為被告知道停放在店外的上揭車輛是
    我開來的，所以被告就用1支榔頭狠砸我車子的玻璃，然後
    跑進店內對我拳打腳踢，我便以手去擋並閃躲被告，被告就
    對我嗆說今天不要想走，除非他死，要不然就是我死，就算
    他被抓進去關，出來也要我的命，並且還跟在場的人說我是
    畜牲，叫他們不要跟畜牲交往，我當下就撥打電話報警，報
    警同時被告還拿酒瓶要砸我，但被我躲開等語（第22402號
    卷第15至16頁）；復於偵查中證稱：案發當日被告說今天就
    在這裡不用走了，不讓我離開咖啡廳，我當時有想要離開該
    咖啡廳，但被告人擋在咖啡廳門口，該咖啡廳門小小的，且
    我很害怕，所以我無法離開。我報警後因為被告就坐在咖啡
    廳門口，所以我還是無法離開等語（第22402號卷第96至97
    頁）。
  ⒉證人林順松於警詢中證稱：我與朋友在臺北市○○區○○路0段00
    0巷00弄00號經營咖啡店，劉國龍與我因為很久沒見，所以
    我就與劉國龍相約於107年9月3日晚間在上開咖啡店見面，
    我於晚間6時30分許到達咖啡店，在聊天的過程中我聽到外
    面有吵雜聲，後來1名男子（按：即被告）走進店內指著劉
    國龍，說劉國龍是他的仇人，問我怎麼跟畜牲當朋友，對方
    就朝劉國龍要攻擊，我趕緊阻止對方，此時劉國龍被逼到店
    內角落，對方又出去砸車，後來又進來嗆劉國龍說今天不是
    你死，就是我亡等語（第22402號卷第21至22頁）；復於偵
    查中證稱：我與劉國龍是朋友關係，而107年9月3日當天我
    是第1次見到被告。當天晚間6點多許我與劉國龍約在咖啡廳
    談事情，談了約10幾分鐘，我有聽到「鏘」的一聲，後來被
    告走進來空手作勢要打劉國龍，我就跟被告說劉國龍是我朋
    友，我要保護劉國龍，被告就跟我說你不知道這個人怎麼樣
    嗎，我說因為劉國龍是我朋友，我要保護他，你有事另外再
    找他，接著被告就從店裡拿了1張木椅出去，外面又持續發
    出很多聲響，我後來才知道是擊破車子玻璃的聲音。當時咖
    啡廳的人持續走避，只留下我、劉國龍及該店店長，被告一
    直要衝進去打劉國龍，我在中間阻擋。被告接著又拿玻璃瓶
    子丟劉國龍，劉國龍當時站在吧檯後面的角落，一臉驚恐的
    樣子，我就叫劉國龍報警，被告卻說他不怕，還說如果警察
    電話打不通就由他來打，因為他有躁鬱症的毛病，法院拿他
    沒有辦法。被告當時在門口附近，有時站著、有時坐下，我
    則在警戒中。在劉國龍報警之後，我有想要保護劉國龍離開
    ，但當時沒有辦法，因為咖啡廳很小，如果劉國龍想要出去
    只能打破玻璃等語（第22402號卷第95至97頁）；另於原審
    審理中證稱：本案發生當時我有在場，當時我約了老友劉國
    龍到○○咖啡館見面，劉國龍大約晚上6時40分許到場，大約
    聊了20至30分鐘後，我聽到店外傳來巨響，當時還不知道是
    什麼聲音，後來才知道是汽車玻璃被打破的聲音。後來被告
    就走進來店內，劉國龍一看到被告就害怕的拉著我往後退，
    因為咖啡館很小，劉國龍就退入吧檯內，被告想要追進去揍
    劉國龍，我就把被告堵在咖啡館的通道，我擋在被告與劉國
    龍中間，避免兩人發生衝突。被告就開始大罵劉國龍是騙子
    ，並罵劉國龍害他損失多少錢、害他被起訴，我便對被告說
    劉國龍今天是我的客人，我不希望劉國龍在這邊發生什麼意
    外，然後被告就拿礦泉水往劉國龍丟，我還是一直阻擋被告
    ，被告與劉國龍就互相口角、叫罵，內容是關於債務及官司
    的事情。劉國龍就表示要報警，被告就找了1個靠近門口的
    椅子坐下，當時其他的客人看到衝突發生都走光了。當時我
    有想要保護劉國龍離開，但是沒有辦法，因為被告就坐在門
    口，劉國龍想要離開一定會經過被告旁邊，且被告不會放劉
    國龍離開，因為被告好不容易找到劉國龍，我覺得被告不會
    輕易放劉國龍離開。當天被告有對劉國龍說類似你今天不要
    想走的話，但正確用語我現在記不清楚了等語（原審卷第14
    0至147頁）。
  ⒊準此，經核告訴人劉國龍與證人林順松所證大致相符，其等
    證述本件衝突發生之經過及相關細節並無齟齬，尚無明顯矛
    盾或違背常情之處，是其等所為證述難認係屬子虛，應堪採
    信。而依其等所證，被告確有以前揭脅迫言語恫嚇告訴人劉
    國龍，不欲讓告訴人劉國龍自由離去，並進而坐在上開咖啡
    店大門旁之椅子上，藉以防止告訴人劉國龍離開之事實，是
    被告確有本件強制犯行，已屬灼然。再者，被告於原審準備
    程序時亦自承：我當時有進入咖啡館內，且我很生氣，音量
    很大聲，有點失去理智，我有罵劉國龍畜牲；劉國龍當時怕
    我打他，所以不敢離去，至於我有沒有說「今天不要想走」
    這些話，我忘記了，因為我當時很氣，有點失去理智等語（
    原審卷第119頁）。可知被告當時之情緒至為激憤，是在此
    種情況下，倘若被告出於一時氣憤，遂出言恫嚇告訴人劉國
    龍不讓其自由離去，而有上揭舉止，衡情亦在情理之內，並
    非難以想像，益徵被告確有本件強制犯行無誤。此外，佐以
    被告發現告訴人劉國龍出現在上開咖啡館內，旋出手砸破停
    放於店外上揭車輛之車窗，更進入店內辱罵告訴人劉國龍，
    並欲上前毆打告訴人劉國龍；而告訴人劉國龍面對此種突發
    狀況，內心驚恐不安，自屬當然，且被告先前（即事實欄一
    ㈠所示時、地）已曾毆打告訴人劉國龍成傷，是告訴人劉國
    龍見被告坐於咖啡廳唯一出入口旁之椅子上，自不敢以身犯
    險自被告旁經過而逃離現場，此參以被告於原審審理中陳稱
    ：劉國龍怕被我打不敢走等語，即更見其明。足見被告於案
    發時業已知悉告訴人劉國龍心中恐懼，其除出言恫嚇不讓告
    訴人劉國龍離去外，復猶於上開咖啡館大門旁之椅子坐下守
    候，是其自有以上揭脅迫行為，妨害告訴人劉國龍行使自由
    離去權利之強制犯意，益屬彰然明甚。
  ⒋對於被告辯解本院的判斷
    ⑴被告辯稱：被告經人介紹告訴人劉國龍，因告訴人劉國龍
      常提供一些法律意見，尚能助益被告，詎被告於103年初
      委託告訴人劉國龍處理一筆房地投資款，但劉國龍卻未將
      處理經過向被告回報，自此雙方交惡，常對簿公堂。案發
      當日在咖啡館內，被告是受告訴人劉國龍言語刺激，始阻
      擋其理論，並無不讓告訴人劉國龍離去，有該咖啡館負責
      人盧文煥可證，經具狀向原審請求傳訊，原審卻以無再調
      查之必要駁回請求，顯未盡調查之能事云云。
    ⑵然依下列說明，被告之辯解顯不足採信：
    ①被告雖一再辯稱案發當時其僅係與告訴人劉國龍理論，並
      無不讓告訴人劉國龍離去云云。然本院依憑前揭各項事證
      ，經逐一剖析，互核印證結果，已據以認定被告確有前揭
      以脅迫行為不讓告訴人劉國龍自由離去之強制犯行，故被
      告猶以上開情詞為辯，自無足取。
    ②嗣經本院傳喚證人盧文煥到庭為證，證人盧文煥亦證稱：
      被告當時確實相當氣憤，且想要出手毆打劉國龍，林順松
      因此擋在被告前面，劉國龍就躲到咖啡店後面去，後來被
      告就坐在咖啡館門口的椅子上等警察來等語（本院卷第11
      7 至119頁），核與告訴人劉國龍、證人林順松所證大致
      相符，益徵告訴人劉國龍、證人林順松所證並非向壁虛構
      。至就被告有無出言恫嚇不讓告訴人劉國龍離去一節，證
      人盧文煥亦僅證稱：我不記得，我不敢講，他們在爭吵時
      ，我在咖啡廳吧台內，爭吵細節我不清楚等語（本院卷第
      117頁），顯見證人盧文煥對於被告與告訴人劉國龍之爭
      吵細節並不清楚，自難執為有利被告之認定。是被告辯稱
      證人盧文煥可證明其並未不讓告訴人劉國龍離去云云，同
      非足取。
  ㈢綜上所述，足徵確有本件犯罪事實，被告就傷害及毀損部分
    之任意性之自白核與事實相符，自堪採信，而被告就強制部
    分所為辯解則不足採。是以本件事證已臻明確，被告之犯行
    應堪認定。
二、論罪之說明
  ㈠比較新舊法：
  ⒈查被告行為後，刑法第277條第1項傷害罪之規定業於108年5 
    月29日修正公布，並自同年5月31日施行。該罪修正前之法
    定刑為「3年以下有期徒刑、拘役或1千元以下罰金」，修正
    後之法定刑則為「5年以下有期徒刑、拘役或50萬元以下罰
    金」，可見修正後之法定刑已提高有期徒刑之刑度及罰金之
    金額，故經比較新舊法結果，修正後之規定並未較有利於被
    告，依刑法第2條第1項前段規定，自應適用修正前刑法第27
    7條第1項之傷害罪規定。
  ⒉按刑法第2條第1項之規定，乃係規範行為後「法律變更」所
    生新舊法比較適用之準據法，故如新舊法處罰之輕重相同，
    即無比較適用之問題，非此條所指之法律有變更，即無本條
    之適用，應依一般法律適用原則，適用裁判時法，其為純文
    字修正者，更應同此（最高法院95年第21次刑事庭會議決議
    意旨參照）。查被告行為後，刑法第304條第1項強制罪、第
    354條毀損他人物品罪業於108年12月25日修正公布，並於同
    年月27日施行。強制罪之法定刑原規定為「3年以下有期徒
    刑、拘役或3百元以下罰金」；毀損他人物品罪之法定刑原
    規定為「2 年以下有期徒刑、拘役或5百元以下罰金」。上
    述2罪之罰金刑雖分別規定為3百元以下、5百元以下，但依
    刑法施行法第1條之1第1項、第2項前段規定，該罰金貨幣單
    位為新臺幣，其罰金數額並應提高為30倍，故上開2罪之罰
    金刑實則分別為新臺幣9千元以下、1萬5千元以下。嗣修正
    後第304條第1 項強制罪之法定刑則規定為「3年以下有期徒
    刑、拘役或9 千元以下罰金」；修正後第354條毀損他人物
    品罪之法定刑則規定為「2年以下有期徒刑、拘役或1萬5千
    元以下罰金」，僅分別將罰金刑從「3百元以下」修正為「9
    千元以下」及將「5百元以下」修正為「1萬5千元以下」，
    此外並無其他修正；而因適用刑法施行法第1條之1第1項罰
    金貨幣單位為新臺幣之結果（至該條第2項前段提高罰金數
    額30倍之規定則不再適用），修正後強制罪之罰金刑亦同為
    新臺幣9千元以下，毀損他人物品罪之罰金刑則同為新臺幣1
    萬5千元以下，而與修正前仍屬一致，並無不同，對被告而
    言尚無有利或不利之情形，揆諸前揭說明，自不生新舊法比
    較之問題，應依一般法律適用原則，適用裁判時法即上揭修
    正後之刑法第304條第1項、第354條之規定。
  ㈡被告之罪名：
    按刑法第304條之強暴、脅迫，祇以所用之強脅手段，或足
    使他人行無義務之事為已足，並非以被害人之自由完全受其
    壓制為必要。次按刑法第305條之恐嚇危害安全罪，係指單
    純以將來加害生命、身體、自由、名譽、財產之事，恐嚇他
    人致生危害於安全者而言，如對於他人之生命、身體等，以
    現實之強暴、脅迫手段加以危害要挾，使人行無義務之事或
    妨害人行使權利，即應構成刑法第304條之強制罪，縱有恐
    嚇行為，亦僅屬犯強制罪之手段，無更論以恐嚇危害安全罪
    之餘地。本件被告以酒瓶丟擲告訴人劉國龍，並作勢欲毆打
    告訴人劉國龍後，旋向告訴人劉國龍恫稱上揭言語，足以使
    告訴人劉國龍心生畏懼，而達妨害告訴人劉國龍行使自由離
    去之權利程度，自屬刑法強制罪之脅迫行為；又上開脅迫行
    為乃被告藉以防止告訴人劉國龍離去之手段，依上開說明，
    尚無更論以恐嚇危害安全罪之餘地，應僅論以強制罪已足。
    是核被告就就事實欄一㈠所為，係犯修正前刑法第277條第1
    項之傷害罪；就事實欄一㈡所為，則係犯刑法第354條之毀損
    他人物品罪及刑法第304條第1項之強制罪。
  ㈢被告所犯前開3 罪，犯意各別，行為互殊，應予分論併罰。
  ㈣刑之加重：
    按依司法院釋字第775號解釋意旨，有關刑法第47條第1項累
    犯加重本刑之規定，尚不生違反憲法一行為不二罰原則之問
    題，惟其不分情節，基於累犯者有其特別惡性及對刑罰反應
    力薄弱等立法理由，一律須加重最低本刑，於不符合刑法第
    59條所定要件之情形下，致生行為人所受之刑罰超過其所應
    負擔罪責之個案，其人身自由因此遭受過苛之侵害部分，對
    人民受憲法第8條保障之人身自由所為限制，不符憲法罪刑
    相當原則，牴觸憲法第23條比例原則。於此範圍內，在有關
    機關依該解釋意旨修正刑法第47條前，為避免發生上述罪刑
    不相當之情形，法院就該個案應依該解釋意旨，裁量是否加
    重最低本刑，不宜一律加重。本諸上揭解釋意旨，係指法院
    認為個案應量處最低法定刑為適當，又無法適用刑法第59條
    酌量減輕規定之情形，始應依本解釋意旨裁量不依累犯規定
    加重最低本刑。倘法院已就個案具體情節綜合觀察，審酌加
    重最低本刑後，認無有過苛情形，應認其裁量加重，並無違
    法可言（最高法院108年度台上字第2828號判決意旨參照）
    。經查，被告前因詐欺案件，經臺灣新北地方法院以105年
    度易字第1386號判決判處有期徒刑2月，並於106年8 月30日
    易科罰金執行完畢，此有本院被告前案紀錄表在卷可按，其
    受有期徒刑執行完畢，於5年以內故意再犯本件最重本刑為
    有期徒刑之罪，為累犯。本院審酌被告於上開徒刑執行完畢
    後僅約1年，即無視法律嚴厲禁制，旋再為本件傷害、毀損
    及強制等犯行，足徵被告並未真正悛悔改過，刑罰反應力確
    屬薄弱，兼衡其於本案所犯情節亦具相當惡性，自不宜量處
    最低法定刑，如酌量加重被告之刑，延長矯正期間，將有助
    其再社會化，亦符合憲法罪刑相當原則之要求，自應依刑法
    第47條第1項規定，均加重其刑。
三、撤銷改判之理由
  ㈠原審經詳細調查後，以被告犯罪事證明確，予以論罪科刑，
    固非無見。惟查：⑴原審以被告所為固屬累犯，但經斟酌被
    告所犯前案之犯罪情節、罪質與本案並非相同，以此加重其
    刑尚嫌過苛，因此不予加重。然本院審以被告構成累犯及本
    案情節，認被告刑罰反應力確屬薄弱，兼衡其於本案所犯情
    節亦具相當惡性，自不宜量處最低法定刑，如酌量加重被告
    之刑，延長矯正期間，將有助其再社會化，亦符合憲法罪刑
    相當原則之要求，自應適用刑法第47條第1項累犯規定加重
    其刑，業見前述，原審未依累犯規定加重，容有未恰。⑵按
    刑事審判之量刑，旨在實現刑罰權之分配正義，並與犯罪情
    節有關。故法院對有罪之被告科刑，應符合罪刑相當之原則
    ，使輕重得宜，罰當其罪，刑法第57條首段規定：「科刑時
    應以行為人之責任為基礎，並審酌一切情狀，尤應注意下列
    事項，為科刑輕重之標準」，其中第9、10款明定「犯罪所
    生之危險或損害」、「犯罪後之態度」，即為上揭所應審酌
    之事項。又量刑固屬法院自由裁量之職權，然仍應受比例、
    公平、罪刑相當原則等法則之拘束，並非可恣意為之，致礙
    及公平正義之維護，必須兼顧一般預防之普遍適應性與具體
    個案特別預防之妥當性，始稱相當（最高法院107年度台上
    字第2484號判決意旨參照）。本件被告於偵查中當庭毆打傷
    害告訴人劉國龍，無視司法權之嚴明公正，蔑視公權力刻在
    執行，惡行非輕，且於傷害逞兇未久，又旋在大庭廣眾之上
    開咖啡館處，持榔頭敲毀上揭車輛車窗及前後擋風玻璃，顯
    見其目無法紀，且所生車損亦難認輕微，復以前揭尋釁生事
    之恫嚇舉止，公然妨害告訴人劉國龍離去之自由，亦至屬可
    議，嗣迄至本院審理時，仍未見其正視己非，犯後彌縫態度
    顯然不佳。以上俱應論列為科刑審酌之標準，然原審未及審
    酌上情，僅分別判處被告拘役50日、20日、40日，核其所為
    量刑顯與被告罪責並不相當，其刑之量定於法自有未恰。
  ㈡準此，被告上訴就強制罪部分否認犯行，而以前揭辯解指摘
    原判決不當，然其否認犯罪之辯解不足採信，已如前述，另
    其就傷害罪及毀損他人物品罪部分，亦上訴指摘原審量刑過
    重，依前揭說明，亦顯非可採。惟被告上訴雖無理由，但檢
    察官上訴指摘原審未依累犯加重其刑及量刑過輕，則為有理
    由，故原判決已屬無可維持，自應由本院予以撤銷改判。
四、自為科刑及沒收之說明
  ㈠科刑部分：
    本院以行為人之責任為基礎，審酌被告縱與告訴人劉國龍間
    有金錢及訴訟糾紛，亦應依循合法途徑解決，詎其不思此為
    ，竟於偵查中當庭毆打傷害告訴人劉國龍，無視司法權之公
    正嚴明，蔑視公權力刻在執行，惡行非輕，且於傷害逞兇未
    久，又旋在大庭廣眾之上開咖啡館處，持榔頭敲毀上揭車輛
    車窗及前後擋風玻璃，顯見其目無法紀，所生車損亦難認輕
    微，復以前揭尋釁生事之恫嚇舉止，公然妨害告訴人劉國龍
    離去之自由，亦至屬可議，嗣迄至本院審理時仍未見其正視
    己非，且猶未與告訴人劉國龍或劉小龍達成和解或對之有所
    賠償，其所為自應分別受有相當程度之刑事非難；另考量被
    告尚知坦承本件傷害及毀損之犯行，兼衡其犯罪之動機、目
    的、手法、專科畢業之智識程度、目前無業、已婚並有1 名
    子女之生活狀況（以上見本院卷第113頁）等一切情狀，酌
    情分別量處如主文欄第2項所示之刑，並定其應執行之刑，
    且各諭知易科罰金之折算標準。
  ㈡沒收部分：
    扣案之榔頭1支，為供本件毀損犯行所用之物，且為被告所
    有，此經被告供明在卷（原審卷第149頁），自應依刑法第3
    8條第2項前段規定，於被告毀損犯行之罪刑項內併予宣告沒
    收。
據上論斷，應依刑事訴訟法第369條第1項前段、第364條、第299
 條第1項前段、刑法第2條第1項前段、修正前刑法第277條第1 
項、刑法第304條第1項、第354條、第41條第1項前段、第8項、
第51條第5款、第38條第2項前段，刑法施行法第1條之1第1項、
第2項前段，判決如主文。
本案經檢察官鄭少珏提起公訴，檢察官許智評及被告提起上訴後
，由檢察官李豫雙到庭執行職務。
中    華    民    國    109   年    1     月    7     日
                  刑事第十五庭  審判長法  官  劉興浪
                                      法  官  古瑞君
                                      法  官  陳信旗
以上正本證明與原本無異。
不得上訴。
                                      書記官  董佳貞
中    華    民    國    109   年    1     月    7     日
附錄本案論罪科刑法條全文：
修正前刑法第277條：
傷害人之身體或健康者，處三年以下有期徒刑、拘役或一千
元以下罰金。
犯前項之罪因而致人於死者，處無期徒刑或七年以上有期徒
刑；致重傷者，處三年以上十年以下有期徒刑。
刑法第304條：
以強暴、脅迫使人行無義務之事或妨害人行使權利者，處三
年以下有期徒刑、拘役或九千元以下罰金。
前項之未遂犯罰之。
刑法第354條：
毀棄、損壞前二條以外之他人之物或致令不堪用，足以生損
害於公眾或他人者，處二年以下有期徒刑、拘役或一萬五千
元以下罰金。